臺灣高等法院交通事件裁定　　　　　 100年度交抗字第1034號
抗　告　人
即受處分人　林士傑
上列抗告人因違反道路交通管理處罰條例案件，不服臺灣士林地
方法院中華民國100年6月30日所為裁定（100年度交聲字第491號
），提起抗告，本院裁定如下：
    主  文
抗告駁回。
    理  由
一、抗告意旨略以：依舉發警員之陳述，違規者當時係戴全罩式
    安全帽，如何確認是抗告人即受處分人林士傑本人？警員應
    提供違規者特徵及所騎乘機車之顏色、廠牌；警員辦案應力
    求證據，應提出足以佐證之照片，以令信服；經抗告人實地
    勘查結果，小北街與文林路口之號誌有時閃黃燈，且道路上
    並未豎立兩段式左轉之標誌等語。
二、按道路交通管理處罰條例所稱之汽車，包括機器腳踏車，汽
    車駕駛人，行經有燈光號誌管制之交岔路口闖紅燈者，處新
    臺幣（下同）1,800元以上5,400元以下罰鍰；又汽車駕駛人
    駕駛汽車違反道路交通管理處罰條例第53條規定者，除應依
    該條所規定之罰鍰處罰外，並記違規點數3點，道路交通管
    理處罰條例第3條第8款、第53條第1項、第63條第1項第3款
    分別定有明文。
三、經查：
  (一)本件抗告人於民國99年7月13日23時14分許，騎乘車牌號碼
    KF9-069號重型機車，行至臺北市○○區○○路與小北街交
    岔路口處，逕自闖越紅燈左轉至小北街，適為駕駛警用機車
    執行巡邏勤務在小北街口停等紅燈之臺北市政府警察局士林
    分局警員吳仁德當場目擊，隨即開啟警示燈掉頭騎車在後追
    趕，至大東路84巷口始攔下抗告人製單舉發，抗告人當場拒
    絕簽收，並揚言要前往附近警局告發警員吳仁德擅取其駕駛
    執照，兩人遂同至文林派出所，於派出所內，抗告人質疑警
    員之攔停程序有問題，經值班警員解釋後，抗告人仍拒絕簽
    收前揭舉發通知單，隨即逕自離去之違規事實，業據證人即
    舉發警員吳仁德於原審到庭結證屬實，並有臺北市政府警察
    局掌電字第A06EA4105號舉發違反道路交通管理事件通知單
    影本附卷可參。
  (二)參酌證人吳仁德於原審證稱：伊在文林路與小北街口等紅綠
    燈，當時路口是全紅燈，伊看到抗告人從文林路違規左轉至
    小北街，往伊的方向過來，伊掉頭去攔抗告人，在大東路84
    巷口攔到，抗告人當時有出示駕照，伊已經拿在手上，但抗
    告人強行要把他的駕照拿回去，並說要到文林派出所提告，
    告伊拿他的證件；伊當時拿到駕照後，就用掌上型電腦開紅
    單，但抗告人不簽，所以2人一同到派出所去；抗告人有質
    疑伊攔停他的程序有問題，值班警員有向抗告人解釋他是因
    違規被攔下來，他聽完後也不簽，駕照拿了就走，走的時候
    ，伊等有告知抗告人到案時間、違規單號等應告知之事情等
    語，並當庭指認當日其所攔停並偕同前往文林派出所之人，
    確為在庭之抗告人無誤（見原審卷第25頁反面至26頁）至明
    。經核吳仁德上開證述內容，連續且完整，並無不合常理或
    有矛盾之處，復經具結擔保其證言之憑信性，且當時其既在
    同一交岔路口停等紅燈，抗告人係左轉迎面而來，自無因視
    線受阻致誤認違規事實之可能，況且，吳仁德與抗告人素不
    相識並無恩怨，針對執行巡邏勤務過程中偶然發生之交通違
    規情事，衡情當無甘冒涉犯偽證罪之風險，蓄意虛構違規事
    實，設詞誣攀抗告人之理。又按舉發警員於司法審查之訴訟
    程序上，係立於證人之地位而證述當時親身見聞之交通違規
    行為經過，屬於法定證據方法之一之供述證據，於法亦屬有
    據。且警員取締與舉發交通違規情事，本有不同之執行方法
    ，交通法令亦未明文限制舉發違規之方式，就超速、酒醉駕
    車而言，固非輔以科學工具，難以僅憑執勤者之五官知覺判
    斷之，惟就闖紅燈、未繫安全帶等違規行為而言，單憑執勤
    者之目擊即可確定，並非每件違規行為均須以照相、錄影或
    尚須其他證據，始可認定之。故本件雖係依警員目擊舉發，
    而無違規當時之錄影或照片等證據資料可為佐證，然案發當
    時之現場值勤警員仍不失為可資證明違規事實之人證，從而
    ，本院參酌上述一切情狀，認舉發警員吳仁德依當時親身見
    聞而於法院所為之上開證述內容，堪以採信。是抗告意旨徒
    以：警員辦案應力求證據，應提出足以佐證之照片云云，自
    不足採。
  (三)至抗告人否認有前揭違規行為，而於原審辯稱：係警員看錯
    人，伊當天在家中休息，機車停放在有監視錄影器之福港街
    口，但因已逾錄影保存期限，故無調閱錄影帶云云；於抗告
    意旨復質疑：依舉發警員之陳述，違規者當時係戴全罩式安
    全帽，如何確認是其本人云云。惟查：依卷附99年7月20日
    申訴書（抗告人於原審已自承係其親自書寫）所載：「本人
    林士傑於99年7月13日晚上23：14行經士林區○○路口，之
    後有警員從後要求停車攔檢，之後也未開單要求簽名，隔日
    上網查詢竟有違規紀錄，覺得很奇怪…」之內容（見原審卷
    第11頁），顯與其於原審所辯其當日係在家休息云云相互齟
    齬，且抗告人既於隔日即上網查詢是否有違規紀錄，更足認
    其係因遭警員攔查，並拒絕簽收舉發通知單，始會於翌日上
    網查詢是否有違規紀錄。是其上開所辯，顯係飾卸之詞，俱
    不足採信。又本件抗告人之違規行為係「闖紅燈」，與系爭
    交岔路口有無設置兩段式左轉標誌，毫不相涉，且案發當時
    警員吳仁德既亦在同交岔路口停等紅燈，顯見當時交通號誌
    運作正常，是抗告意旨空言辯稱：經其事後實地勘查該交岔
    路口，有時閃黃燈云云，顯無可採。
四、原審同此見解，認抗告人之違規行為，事證明確，原處分機
    關依道路交通管理處罰條例第53條第1項、第63條第1項第3
    款（原處分書漏引第3款）及違反道路交通管理事件統一裁
    罰基準及處理細則之規定，裁處抗告人罰鍰2,700元，並記
    違規點數3點之處分，於法洵屬有據，而駁回其異議，核無
    不當。抗告人仍執前詞，指摘原裁定不當，為無理由，應予
    駁回。
五、據上論斷，應依道路交通管理處條例第89條，道路交通事件
    處理辦法第25條，刑事訴訟法第412條，裁定如主文。
中    華    民    國   100    年    8     月    11    日
                     刑事第五庭  審判長法  官  李英勇
                                       法  官  白光華
                                       法  官  崔玲琦
以上正本證明與原本無異。
不得再抗告。
                                       書記官  馬佳瑩
中    華    民    國   100    年    8     月    12    日